臺灣新竹地方法院刑事判決　　　　　　　　　　　　　　　九十年度訴字第八○號
　　公　訴　人　臺灣新竹地方法院檢察署檢察官
　　被　　　告　丙○○
　　指定辯護人　本院公設辯護人　乙○○
右列被告因違反毒品危害防制條例案件，經檢察官提起公訴（臺灣新竹地方法院檢察
署八十九年度偵字第二三七二號），及移
九年度偵字第四六六九號），本院判決如左：
    主  文
丙○○連續販賣第二級毒品，處有期徒刑捌年。扣案之第二級毒品安非他命壹包（淨
重為零點柒公克），沒收銷燬之。販賣第二級毒品所得之財產新臺幣貳萬柒仟元沒
收之，如全部或一部不能沒收時，以其財產抵償之。
    事  實
一、丙○○明知安非他命業經毒品危害防制條例列為第二級毒品，不得製造、運輸、
    販賣、轉讓、施用或持有，竟基於意圖營利販賣第二級毒品安非他命之概括犯意
    ，自民國八十八年七、八月間起至八十九年二月四日止，連續在其位於新竹縣竹
    北市○○路七十八巷六號三樓之一之住處及新竹縣竹北市新仁醫院門口前等處，
    先後十餘次以新臺幣（下同）二千五百元及三千元不等之金額，販賣第二級毒品
    安非他命予丁○○施用而牟利。丙○○復延續上揭犯意，於八十八年底某日晚上
    ，在其位於上址之住處，以二千元之價格，販賣第二級毒品安非他命一包予庚○○而牟利。嗣因丙○○另涉偽造文書案件，而為警於八十九年二月二十三日十六
    時三十分許，在上揭新竹縣竹北市○○路七十八巷六號三樓之一處查獲丙○○，
    並自其身上起出第二級毒品安非他命一包（毛重○‧六一公克、淨重○‧四二公
    克）。丙○○為逃避刑責，乃偽稱上揭第二級毒品安非他命係向丁○○所購買，
    並聯絡丁○○攜帶安非他命到場，嗣丁○○依約前來，雖為警自丁○○身上起出
    第二級毒品安非他命一包（毛重一‧二公克、淨重○‧八八公克），然因丁○○
    指陳實則其係向丙○○購買第二級毒品安非他命，及因丙○○供述可證明其並未
    為前揭販賣安非他命行為之庚○○及戊○○二人均經警通知到場後，亦均證述丙○○確有上揭販賣第二級毒品安非他命之行為，方經警循線查獲上情。
二、案經內政部警政署外事警官隊移送臺灣新竹地方法院檢察署檢察官偵查起訴，及
    臺灣臺北地方法院檢察署檢察官移送併案審理。
    理  由
一、訊據被告丙○○固不否認於前揭時地為警查獲，並自其身上起出前揭第二級毒品
    安非他命一包等情，惟矢口否認有何販賣第二級毒品安非他命犯行，辯稱：我是
    向丁○○購買的，當時警察要我打電話給丁○○，我就打給他，叫他把毒品拿來
    我家，他說好，後來他依約前來，也被警察在他身上起出安非他命。而庚○○也
    是我向警察說他可以證明我的毒品是向丁○○購買，可是庚○○氣我跟警察講他
    有施用安非他命，所以他才說我有賣安非他命給他。另外，我向丁○○購買毒品
    時，己○○及甲○○均有在場目睹，又辛○○則曾載我去向丁○○購買毒品，他
    們均可證明我並無販賣安非他命之行為云云。經查：
（一）被告於前揭時地連續販賣第二級毒品安非他命予證人丁○○之事實，業據證人
      丁○○於警訊時證述：我是從八十八年七、八月左右開始向丙○○購買安非他
      命，重量大約有一‧五公克，前後共購買十餘次安非他命，每次購買金額約二
      千五百元及三千元不等，最近一次是在新仁醫院門口向他購買三千元安非他命
      ，重量也是如此，其餘向他購買的地點都是在他家，因為他家有監視器，可以
      逃避警方追查等語綦詳（見八十九年度偵字第二三七二號卷【以下簡稱第二三
      七二號偵卷】第四十、四一頁），及證人戊○○於警訊及本院審理時證述：我
      是和丁○○一起出錢，我們一起到丙○○家，由丁○○向丙○○買，我們就當
      場一起吸食，在丙○○家共吸食二、三次等語甚詳（見第二三七二號卷第五三
      頁背面、五四頁、本院卷第一宗第六九頁），渠等二人所為證詞互核相符。雖
      被告於本院時審理時辯稱：戊○○曾和丁○○去偷過很多東西，都是我向警局
      講，所以他們才這樣說云云，然被告並未提供相關證據資料供本院調查以實此
      部分所辯為真，況且，證人戊○○所涉竊盜罪嫌，業經本院於九十年七月十一
      日判決無罪，然證人戊○○於本院九十一年二月二十七日訊問時，在以具結擔
      保其供述之真實性，並在負擔偽證罪之處罰心理下，仍證述：我和丁○○一起
      出錢，由丁○○向丙○○購買安非他命等語明確，業如前述，足見證人戊○○
      及丁○○所為上開證述內容，應與事實相符而堪採信。又被告於前揭時地販賣
      第二級毒品予證人庚○○之事實，亦據證人庚○○迭於警、偵訊及本院審理時
      第二次到庭時證稱：是在八十八年底某日晚上，我向丙○○買過一次安非他命
      ，用二千元買的，是在查獲地點買的等語明確（見第二三七二號偵卷第六七頁
      背面、一○一頁背面、本院卷第二宗第六六頁）。而證人庚○○係被告的姊夫
      之哥哥，彼此間已有姻親關係；且證人庚○○之所以會經警通知至警局說明，
      純係因被告為警在上開地點自其身上起出前開第二級毒品安非他命一包後，其
      為證明本身之清白，而要求警方調查此位證人等情，為被告所不否認，且為證
      人即查獲警員池文光於本院審理時具結後證述：當時回到隊上時，我們都一直
      以為丁○○是販賣毒品的人，但雙方說詞差異很大，後來被告舉出證人庚○○
      要證明他不是販賣毒品的人，而是丁○○才是販賣毒品者，但證人庚○○到場
      以後，反而證述被告才是販賣毒品的人，並且丁○○所提出的證人戊○○也指
      稱被告才是販毒的人，我們才相信被告是販賣毒品的人等語甚明（見本院卷第
      一宗第二六頁），是以如被告於案發之前和證人庚○○間確已有嫌隙，其斷無
      要求警方通知證人庚○○為其作證之理。再者，被告雖嗣於本院審理時陳稱：
      是因庚○○生氣我將他講出來，所以才在警訊時為此陳述云云，證人庚○○於
      本院審理時第一次到庭時亦附和被告上揭所辯而證稱：（對警訊筆錄有何意見
      ？）因為當時我很生氣，我才去被告住處一下，他為何要把我講出來，所以我
      才在警訊時全部講是他等語在卷（見本院卷第一宗第七二頁），然證人庚○○
      嗣於本院審理時第二次到庭時已證述：確實在八十八年底某日晚上，在查獲地
      點，以二千元向被告購買過一次安非他命等語明確（見本院卷第二宗六六頁）
      ，與其於警訊時所為上揭證詞互核相符，已如前述，且觀證人庚○○經警通知
      至警局製作筆錄時，亦為警採其尿液，送驗結果為呈安非他命陰性反應等情，
      有內政部警政署刑事警察局八十九年四月五日刑鑑字第四一○六二號鑑驗通知
      書一份附卷足參（見第二三七二號偵卷第七三頁），則證人庚○○既於斯時並
      未施用第二級毒品安非他命，自無其因惱怒被告將其供出是以挾怨報復之情事
      可言，是以證人庚○○所為上揭證詞亦堪採信。綜合以上，顯見被告於本院時
      審理時所辯稱：戊○○曾和丁○○去偷過很多東西，都是我向警局講，所以他
      們才這樣說，庚○○則係因生氣我向警方供出他，所以才說是我賣他安非他命
      云云，均係臨訟杜撰之詞，不足採信。
（二）第查，被告為警查獲後，以電話聯絡證人丁○○到查獲地點，嗣證人丁○○依
      約前來，亦為警自其身上起出第二級毒品安非他命一包等情，雖如前述，然證
      人丁○○於被告為警查獲當日接獲被告所打來之電話，被告在電話中係告以要
      其把之前所給其的安非他命拿過去，所以證人丁○○才攜帶該包安非他命依約
      前往，而那次拿安非他命，其並未給被告金錢等情，業據證人丁○○於警訊時
      證述甚明（見第二三七二號偵卷第四十頁），並經證人池文光於本院審理時證
      述：被告聯絡時，我們在旁邊，我記得被告和同一個人聯絡很多次，也有跟對
      方約要他把東西帶過來，並且說我那一包，但沒有提到價錢和數量等語明確（
      見本院卷第一宗第二六頁），而被告如真係在電話中向證人丁○○購買第二級
      毒品安非他命，衡情其自應在電話中提及購買價格及數量，以利證人丁○○攜
      帶被告所需數量之毒品到場交付而販賣，然其卻捨此而不為，反僅係向證人丁○○告以「那一包」之語以表明特定之意，足見證人丁○○所為上揭證詞尚堪
      採信，從而自難僅以證人丁○○係經被告電話聯絡到場，並自其身上起出上開
      第二級毒品安非他命一包一節，即遽為被告並未為上揭販賣第二級毒品安非他
      命之認定，自不待言。
（三）又查，證人丁○○確於上揭時地，先後十餘次向被告購買第二級毒品安非他命
      等情，已如前述，雖證人丁○○嗣於本院審理時證稱：每次購買金額為二千元
      至三千元不等，購買數量為二公克等語（本院卷第一宗第二五頁），和其於警
      訊時所證述：重量大約一‧五公克，金額為二千五百元及三千元不等之內容略
      有不同，然證人丁○○每次向被告購買安非他命之金額及數量既均不大，衡情
      被告應係將安非他命分裝成一包一包之情形以販賣予證人丁○○，則證人丁○○當不致在場立即以電子磅秤等工具加以秤量該包毒品之重量，是以其所證述
      購買數量多寡應僅係其估計之詞。至其之所以前後陳稱係二千五百元及三千元
      、二千元及三千元等語，顯應係之前購買之金額不等，而事後有所混淆，且證
      人丁○○係經本院於九十一年二月二十七日傳喚到庭為證人，而為上揭證述內
      容，斯時距離案發時間已二年餘，自難期其能將向被告購買第二級毒品安非他
      命之細節均鉅細靡遺的予以記憶並陳述，自應以其於警訊時所證述之上揭證詞
      為可採，亦難僅以其於警訊及於本院審理時所為上揭證詞內容之若干不同處，
      即遽認其所為上揭證詞均不足採信。
（四）再查，證人之陳述有部分前後不符，或相互間有所歧異時，究竟何者為可採，
      法院乃得本其自由心證予以斟酌，非謂一有不符或矛盾，即應認其全部均為不
      可採信，尤其關於行為動機、手段及結果等之細節方面，證人之證言，有時有
      予以隱藏之可能，然其基本事實之陳述，若果與真實性無礙時，則仍非不得予
      以採信。查證人庚○○於警、偵訊時固證述：向被告購得安非他命後，當時就
      用光了等語（見第二三七二號偵卷第六六頁背面、第一○一頁背面），嗣於本
      院審理時第二次到庭時則改證稱：因為之前在被告那裡吸了二、三口，回去後
      睡不著覺，所以我就沒有再吸了，把這包安非他命沖到馬桶裡面去等語（見本
      院卷第二宗第六七頁），前後所證述內容容有出入之處，然此僅係證人庚○○
      如何處置其向被告所購買之該包安非他命之情形，惟證人庚○○對其確曾於查
      獲地點以二千元之代價向被告購買第二級毒品安非他命一包之事實，則於警訊
      及本院審理時第二次到庭為證人時始終證述如一，是以自難僅以此即否認證人
      庚○○所為前揭證詞之真實性。
（五）被告又辯稱：己○○及甲○○曾親眼見過我向丁○○買安非他命，辛○○也曾
      載我去向丁○○買毒品云云，然此已為證人己○○堅決否認而證述：我並不清
      楚被告在八十八到八十九年間有沒有施用安非他命，而在八十八年到八十九年
      間，我也沒有見過被告向別人買安非他命等語，及證人甲○○堅詞否認而證稱
      ：我並沒有和被告一起去買毒品，或陪他一起去向別人買毒品，也不認識丁○○，我也不知道被告的毒品從哪裡來的，因為他行事神秘等語明確（見本院卷
      第一宗第一二四、一二五、一七八頁），是以被告所供述證人己○○及甲○○
      曾親眼目睹其向證人丁○○購買安非他命一節，已難證明其真實性。再者，證
      人辛○○則係證述：我在第一次勒戒後出所，在四維路上班，曾在街上碰到被
      告，他就知道我在四維路上班，有一次他來找我，叫我用機車載他到一個地方
      ，到了之後，他自己下車走進一個屋子裡，我在外面等，之後他出來，叫我載
      他回去我公司處，他就走了。當時被告進去那個屋子裡面大約十幾分鐘，出來
      後他手上並沒有拿著東西，他也沒有告訴我進去那裡面做甚麼，那時我並不知
      道被告有施用毒品等語在卷（見本院卷第一宗第一三九至一四○頁），則證人
      辛○○既未隨同被告進入該屋內，被告又未告知其前往該屋內所為何事，是以
      亦難僅以證人辛○○所為上揭證詞內容，即遽為被告係向證人丁○○購買第二
      級毒品安非他命之認定，從而被告此部分所辯，亦難憑採。
（六）再查，被告購買毒品之價格，雖因被告否認販賣毒品而無從究明，惟販賣毒品
      係政府嚴予查緝之違法行為，非可公然為之，而其價格昂貴，取得不易，被告
      如無利益可圖，應無將毒品平白無故給予證人丁○○及庚○○施用而甘冒被查
      獲法辦之危險，是其有從中牟利之意圖應屬合理之認定。此外，為警查獲當時
      ，自被告身上所起出之毒品經送鑑定結果，實際毛重○‧六一公克、淨重○‧
      四二公克，取○‧○五公克鑑驗，餘○‧三七公克，檢出二級毒品甲基安非他
      命成分等情，亦有內政部警政署刑事警察局八十九年四月十八日刑鑑字第四○
      四一七號鑑驗通知書一份在卷足稽（見第二三七二號偵卷第九五、五二頁）。
（七）綜上所述，被告前開所辯均無足採信，本案事證已臻明確，被告前揭犯行洵堪
      認定，應予依法論科。
二、核被告丙○○販賣第二級毒品安非他命，所為係犯毒品危害防制條例第四條第二
    項之販賣第二級毒品罪。又被告行為後，毒品危害防制條例業經於九十二年七月
    九日修正，並於九十三年一月九日起施行，惟該條例第四條第二項修正前後之刑
    度相同，依刑法第二條第一項前段規定，應適用修正後之毒品危害防制條例第四
    條第二項之規定處罰。又被告先後多次犯行，時間緊接，手法相同，所犯又係犯
    罪構成要件相同之罪名，顯係基於概括之犯意為之，應依連續犯之規定論以販賣
    第二級毒品一罪，並依法加重其刑（毒品危害防制條例第四條第二項販賣第二級
    毒品罪，法定本刑為無期徒刑或七年以上有期徒刑，得併科新臺幣七百萬元以下
    罰金，依據刑法第六十五條第一項規定，僅就法定刑之有期徒刑部分加重）。又
    被告販賣前後持有安非他命之低度行為應為販賣之高度行為所吸收，不另論罪。
    又公訴人雖認被告僅販賣第二級毒品安非他命予證人丁○○二、三次等語，然被
    告確於上揭時地連續販賣第二級毒品安非他命予證人丁○○十幾次等情，已如前
    述，而公訴人所起訴被告連續販賣第二級毒品安非他命予證人丁○○二、三次以
    外之其他部分，雖未據公訴人起訴，然該部分事實與公訴人起訴之前揭犯罪事實
    既具有連續犯之裁判上一罪關係，應為起訴效力所及，本院自應併予審究。又移
    送併案審理部分（即臺灣臺北地方法院檢察署八十九年度偵字第四六六九號），
    和本案起訴部分為同一犯罪事實，本院亦得併予審理，均附此敘明。爰審酌被告
    販賣第二級毒品安非他命，戕害他人之生命、身體健康，甚而衍生諸多社會問題
    ，危害匪淺，其販賣之對象為二人，販賣次數甚多、販賣之金額及犯罪之手段、
    情節，犯後否認犯行，態度不佳等一切情狀，量處如主文所示之刑，以資懲儆。
    再按「犯修正前肅清煙毒條例第五條第一項之販賣毒品罪者，其因犯罪所得之財
    物，應依同條例第十三條第一項宣告沒收。此項關於沒收之規定，係採義務沒收
    主義，故販賣毒品所得之款項，除已滅失者外，即應諭知沒收，不以當場扣押者
    為限（最高法院八十八年度臺上字第三三五八號判決）」。被告連續販賣第二級
    毒品安非他命所得之財物，依證人丁○○前開所言，其自八十八年七、八月間起
    至八十九年二月四日止，前後共向被告購買第二級毒品安非他命十餘次，每次價
    格二千五百元及三千元不等，依此計算，證人丁○○前後向被告購買第二級毒品
    安非他命至少達二萬五千元；又依證人庚○○前揭所言，其於八十八年底某日晚
    上，以二千元之價格向被告購買第二級毒品安非他命一次，依此計算，證人庚○○向被告購買安非他命為二千元，是以被告連續販賣第二級毒品安非他命所得之
    財物至少為二萬七千元，爰應依毒品危害防制條例第十九條第一項之規定宣告沒
    收之，如全部或一部不能沒收時，以其財產抵償之。又扣案之第二級毒品安非他
    命一小包（實際毛重○‧六一公克、淨重○‧四二公克，取○‧○五公克鑑驗，
    尚餘○‧三七公克），應併依毒品危害防制條例第十八條第一項前段規定，諭知
    沒收銷燬之。又自證人丁○○處所扣得之毒品，經送驗結果，雖檢出第二級毒品
    安非他命成分，有內政部警政署刑事警察局八十九年四月十八日刑鑑字第四○四
    一六號鑑驗通知書一份在卷足憑（見第二三七二號偵卷第五二頁），然與被告所
    為上揭販賣第二級毒品安非他命之犯行無關，爰不予宣告沒收之。又本件被告所
    有且同時被扣案之吸食器一組，無法證明係供被告販賣第二級毒品安非他命之物
    ，被告復於警訊時辯稱該吸食器係供自己施用毒品安非他命所用之物等語（見第
    二三七二號偵卷第十七頁背面），是以自無從於本案併諭知宣告沒收銷燬之，均
    併予敘明。
據上論斷，應依刑事訴訟法第二百九十九條第一項前段，毒品危害防制條例第四條第
二項、第十八條第一項前段、第十九條第一項，刑法第十一條前段、第二條第一項前
段、第五十六條，判決如主文。
本案經檢察官許鈺茹到庭執行職務。
中      華      民      國    九十三    年      一      月    二十八    日
                                    臺灣新竹地方法院刑事第一庭
                                      審判長法  官  賴  淑  敏
                                            法  官  彭  淑  苑
                                            法  官  楊  惠  芬
右正本證明與原本無異。
如不服本判決，應於判決送達後十日內向本院提出上訴狀( 應附繕本 )，上訴於臺灣
高等法院。
                                            書記官  鄭  明  枝
中      華      民      國    九十三    年      一      月    二十八    日
附錄本案論罪科刑法條：
毒品危害防制條例第四條第二項：
製造、運輸、販賣第二級毒品者，處無期徒刑或七年以上有期徒刑，得併科新臺幣七
百萬元以下罰金。
